臺灣高雄地方法院刑事判決　　　　　　　　　　　　 九十三年度訴字第一四六四號
　　公　訴　人　臺灣高雄地方法院檢察署檢察官
　　被　　　告　甲○○
右列被告因違反毒品危害防制條例案件，經檢察官提起公訴（九十三年度毒偵字第二
三四二號），並請求併案審理（九十三年度毒偵字第四三九一號），本院裁定由受命
法官依簡式審判程序審理，判決如左：
    主  文
甲○○連續施用第一級毒品，累犯，處有期徒刑捌月。扣案之含有第一級毒品海洛因
之夾鏈袋壹個沒收銷燬之；注射針筒壹支、橡皮管壹條均沒收。
    事  實
一、甲○○前於民國九十一年間因搶奪案件，經本院於民國九十一年八月十五日以九
    十一年度訴字第一八七一號刑事判決判處有期徒刑六月確定，並入監服刑，而於
    九十二年八月二十日執行完畢出獄。其復因施用毒品案件，經本院以九十一年度
    毒聲字第五五九九號裁定令入戒治處所施以強制戒治，於九十二年九月一日因交
    付保護管束期滿而執行完畢，嗣經臺灣高雄地方法院檢察署（以下簡稱高雄地檢
    署）檢察官於同年月九日以九十二年戒毒偵字第八○四號為不起訴處分並確定在
    案。詎其竟仍不知悔改，而於前開強制戒治執行完畢經釋放後五年內，基於施用
    第一級毒品海洛因之概括犯意，先於九十三年三月二十二日二十時五十分許，在
    高雄市○鎮區○○街一五三巷一號四樓之住處，施用第一級毒品海洛因一次，旋
    於同日二十時五十分許，在上址為警查獲，並扣得夾鏈袋一個、注射針筒一支、
    橡皮管一條。復於九十三年五月二十五日十九時五分許，為警採尿前回溯二十四
    小時內之某時許，承前施用第一級毒品之概括犯意，在高雄縣市不詳地點施用第
    一毒品海洛因一次，而於九十三年五月二十五日十八時五十五分許，為警在高雄
    市○○區○○街一三二巷三號前查獲，嗣經採尿送驗，方查知上情。
二、案經高雄市政府警察局前鎮分局報請臺灣高雄地方法院檢察署檢察官偵查起訴及
    聲請併案審理。
    理  由
壹、程序部分：本件被告所犯為死刑、無刑徒刑或最輕本刑為三年以上有期徒刑以外
    之罪，其於準備程序中就被訴事實為有罪之陳述，經法官告知簡式審判程序之旨
    ，並聽取公訴人及被告之意見後，本院依刑事訴訟法第二百七十三條之一第一項
    規定，裁定由受命法官獨任進行簡式審判程序，合先敘明。
貳、實體部分：
一、被告林亦聲於本院審理中，坦白承認在右揭時地連續施用第一級毒品之事實，而
    被告於九十三年三月二十二日及九十三年五月二十五日經警查獲時所採驗之尿液
    ，經分別送往高雄市立凱旋醫院及台灣檢驗科技股份有限公司以ＧＣ／ＭＳ方法
    （氣相層析／質譜儀法）檢驗，結果被告二次所採尿液均呈第一級毒品海洛因代
    謝後嗎啡之陽性反應，此分別有該醫院煙毒尿液檢驗成績書（九十三年四月八日
    高市醫凱檢字第○一七五三號）及上開公司濫用藥物尿液檢驗報告（報告編號：
    ＫＺ000000000000號）各一份附卷可佐。扣案之夾鏈袋一個、注射
    針筒一支、橡皮管一條，經送高雄醫學大學附設中和紀念醫院檢驗，結果夾鏈袋
    呈第一級毒品海洛因陽性反應，此亦有該醫院報告編號：0000－000號檢
    驗報告一紙在卷可稽（參本院卷第十五頁），足見被告上開自白，確與事實相符
    ，應堪採為論罪科刑之依據。又被告前因施用毒品案件，經本院裁定令入戒治處
    所施以強制戒治，嗣因保護管束期滿而執行完畢，並經高雄地檢署檢察官為不起
    訴處分確定，亦有該署九十二年戒毒偵字第八○四號不起訴處分書一份在案可憑
    。然其竟仍不知悔改，而於強制戒治完畢經釋放後五年內，再犯本案毒品危害防
    制條例第十條之罪部分，事證明確，應依法論罪科刑。又移送併辦部分（即高雄
    地檢署九十三年度毒偵字第四三九一號）雖未經起訴，惟與起訴部分具有連續犯
    之裁判上一罪關係，為起訴效力所及，本院自應併予審究，附此敘明。
二、按毒品危害防制條例業於九十二年七月九日修正公布，且於九十三年一月九日起
    生效，被告上開犯行均係於該法修正施行後所為，是本案即無新舊法比較適用之
    問題，而應直接適用新修正施行之毒品危害防制條例之規定，合先敘明。復按海
    洛因屬毒品危害防制條例第二條第二項第一款所稱之第一級毒品，是核被告施用
    海洛因之行為，係犯該條例第十條第一項之施用第一級毒品罪。被告持有第一級
    毒品海洛因，嗣進而施用之，持有之低度行為應為施用之高度行為所吸收，不另
    論罪。又被告多次施用第一級毒品，時間緊接、手法相同，觸犯構成要件相同之
    罪，顯係基於概括犯意而犯，為連續犯，應依刑法第五十六條之規定，論以一罪
    ，並加重其刑。又被告曾於九十一年間，因搶奪案件，經本院判處有期徒刑六月
    並確定在案，而於九十二年八月二十日執行完畢出獄等情，有高雄地檢署刑案資
    料查註紀錄表及臺灣高等法院被告全國前案紀錄表各一份附卷可稽，故被告於前
    開徒刑執行完畢後五年內，再犯本件有期徒刑以上之罪，為累犯，應依刑法第四
    十七條之規定，加重其刑，並遞加重之。爰審酌被告前已因施用毒品案件經觀察
    、勒戒及強制戒治，並因此經不起訴處分確定，本應徹底戒除毒癮，不料其竟仍
    繼續施用毒品，已如上述，顯見其並無戒除毒害之決心，然考量所犯施用毒品犯
    行乃自戕之行為，尚無害及他人，犯後坦承犯行，態度良好等一切情狀，量處如
    主文所示之刑，以資懲儆。
三、扣案之夾鏈袋一個，經鑑定結果，確呈第一級毒品海洛因陽性反應，顯見此等物
    品與第一級毒品海洛因無法析離，自應視同第一級毒品海洛因，而應依毒品危害
    防制條例第十八條第一項前段之規定，予以宣告沒收併銷燬之。另注射針筒一支
    、橡皮管一條雖非違禁物，然為被告所有，已據其自承在卷，且為供被告犯罪所
    用之物，爰依刑法第三十八條第一項第二款規定併予宣告沒收。
據上論斷，應依刑事訴訟法第二百七十三條之一第一項、第二百八十四條之一、第二
百九十九條第一項前段，毒品危害防制條例第十條第一項、第十八條第一項前段，刑
法第十一條、第五十六條、第四十七條、第三十八條第一項第二款，判決如主文。
本案經檢察官乙○○到庭執行職務
中      華      民      國      九十三    年      十一      月    四    日
                                      臺灣高雄地方法院刑事第二庭
                                          法  官    李育信
右正本證明與原本無異。
如不服本判決，應於判決送達後十日內，向本院提出上訴狀。
                                          書記官    洪生輝
中    華    民    國      九十三      年      十一      月      四      日
附錄本案論罪科刑法條：
毒品危害防制條例第十條
  施用第一級毒品者，處六月以上五年以下有期徒刑。
